臺灣臺南地方法院刑事判決　　　　　　94年度交訴字第110號
公　訴　人　臺灣臺南地方法院檢察署檢察官
被　　　告　甲○○
選任辯護人　洪幼珍律師
上列被告因過失致死等案件，經檢察官提起公訴（九十四年度偵
字第四九八二號），被告就被訴事實為有罪之陳述，本院裁定進
行簡式審判程序，判決如下：
    主  文
甲○○服用酒類，不能安全駕駛動力交通工具而駕駛，處有期徒
刑伍月；又過失致人於死，處有期徒刑壹年。應執行有期徒刑壹
年肆月。緩刑貳年。
    事實及理由
一、本件犯罪事實：甲○○於民國九十四年一月二十八日中午十
    二時許至下午一時許，在臺南縣善化鎮牛墟市場飲用補藥酒
    後，業已達不能安全駕駛動力交通工具之程度，竟仍於同日
    下午二時許，酒後駕駛車牌號碼八Ｒ—六八九九號自用小客
    車，搭載張瑞昌，自台南縣善化鎮牛墟市場出發，行經臺南
    縣山上鄉明和村一七八線由西往東路段二十二點四公里處時
    ，理應注意汽車駕駛人，飲用酒類後，其吐氣所含酒精濃度
    超過每公升０‧二五毫克以上者，或血液中酒精濃度超過百
    分之０‧０五以上者，不得駕車；且汽車行駛時，駕駛人應
    注意車前狀況及兩車併行之間隔，並隨時採取必要之安全措
    施，而依當時天氣晴朗、日間自然光線、路面乾燥、無缺陷
    、亦無障礙物，且視距良好等情，客觀上亦無不能注意之情
    事，竟因不勝酒力而失控偏離車道，撞及路旁護欄及路燈，
    造成乘客張瑞昌受有嚴重腦水腫、氣腦、兩側氣胸、血胸、
    兩邊多處肋骨骨折等傷害，經將張瑞昌送醫救治後，仍於同
    年月日下午九時十五分許因傷重不治死亡，另甲○○並因之
    受有頭部外傷、左眼皮撕裂傷、左手挫傷等傷害。嗣將甲○
    ○送醫後，經醫師於同日下午六時零七分許對甲○○進行抽
    血測試，測得其血液中之酒精濃度為二０七‧六ｍｇ╱ｄｌ
    ，換算其呼氣酒精濃度高達一‧０三八ｍｇ╱ｌ，而查悉上
    情。而甲○○則於肇事後，就過失致死罪部分，於犯罪未被
    有偵查權之公務員或機關發覺前，即在醫院向台南縣警察局
    新化分局山上分駐所警員表明係肇事車輛之駕駛人而自首，
    並進而接受裁判。
二、前項犯罪事實，有（一）被告甲○○於警詢時及偵審中之自
    白、（二）財團法人奇美醫院藥毒物檢驗單、（三）財團法
    人奇美醫院九十四年一月二十八日出具之診斷證明書、（四
    ）呼氣酒精濃度測定紀錄表、（五）臺灣臺南地方法院檢察
    署勘驗筆錄、驗斷書及相驗屍體證明書各一份、（六）臺灣
    省臺南區車輛行車事故鑑定委員會九十四年三月二十四日南
    鑑字第０九四五九０一０五七號函檢附之鑑定意見書一份、
    （七）道路交通事故現場圖、（八）道路交通事故調查報告
    表(一)(二)、（九）現場照片六十四幀、（十）臺南縣山上鄉調
    解委員會調解筆錄一紙、（十一）臺灣高等法院被告全國前
    案紀錄表一紙等為證。
三、核被告甲○○所為，係犯刑法第二百七十六條第一項之過失
    致人於死罪，及同法第一百八十五條之三之酒後駕車罪。另
    被告所犯過失致人於死罪部分，係酒醉駕車肇事因而致人死
    亡，且依法應負刑事責任，故應依道路交通管理處罰條例第
    八十六條第一項之規定，加重其刑。又被告於肇事後，就過
    失致死罪部分，於犯罪未被有偵查權之公務員或機關發覺前
    ，即向台南縣警察局新化分局山上分駐所警員表明係肇事車
    輛駕駛人而自首，並坦承犯行進而接受裁判等情，業據證人
    即台南縣警察局新化分局山上分駐所警員丙○○到庭證述明
    確（詳本院九十四年八月九日審判筆錄），是該部分之犯罪
    ，應依刑法第六十二條前段自首之規定，就過失致死罪部分
    ，減輕其刑。另被告前開所犯過失致死罪部分，刑有加重及
    減輕，應依刑法第七十一條第一項之規定，先加後減。被告
    所犯前述二罪間，犯意各別，行為互異，應予分論併罰。爰
    審酌被告犯罪之動機、目的，其生活狀況、品行、智識程度
    、本件犯罪所生之危險、損害，以及被告於本案審理終結前
    ，業與被害人張瑞昌之家屬成立調解，又其上開酒後駕車，
    疏未注意車前狀況，係本件車禍之肇事原因，顯見被告之過
    失程度實屬重大，另其酒後駕車之惡性亦非輕微，犯罪後坦
    承犯行等一切情狀，分別量處如主文所示之刑，並定其應執
    行之刑，以資懲儆。又被告前未曾受有期徒刑以上刑之宣告
    ，有前開臺灣高等法院被告全國前案紀錄表一紙在卷為憑，
    其因過失致犯本罪，且已與被害人家屬成立調解，並於臺南
    市立醫院擔任志工服務達二十小時，此有前開調解筆錄及臺
    南市立醫院志工服務時數證明書各一紙附卷可佐，經此教訓
    後，應知所警惕，信無再犯之虞，本院因認所宣告之刑，以
    暫不執行為適當，併諭知緩刑二年，以勵自新。
據上論斷，應依刑事訴訟法第二百七十三條之一第一項、第二百
九十九條第一項前段、第三百十條之二、第四百五十四條第二項
，道路交通管理處罰條例第八十六條第一項，刑法第一百八十五
條之三、第二百七十六條第一項、第六十二條前段、第五十一條
第五款、第七十四條第一款，罰金罰鍰提高標準條例第一條前段
，判決如主文。
本案經檢察官乙○○到庭執行職務。
中　　華　　民　　國　　94　　年　　8 　　月　　16　　日
                          交通法庭    法  官  鄭燕璘
以上正本證明與原本無異。
如不服本判決，應於收受送達後十日內向本院提出上訴書狀（應
附繕本）。
                                      書記官  陳金堂
中　　華　　民　　國　　94　　年　　8 　　月　　16　　日
附錄本案論罪科刑法條全文：
刑法第一百八十五條之三：
服用毒品、麻醉藥品、酒類或其他相類之物，不能安全駕駛動力
交通工具而駕駛者，處一年以下有期徒刑、拘役或三萬元以下罰
金。
刑法第二百七十六條第一項：
因過失致人於死者，處二年以下有期徒刑、拘役或二千元以下罰
金。
